【裁判字號】    99,易,238
【裁判日期】    991105
【裁判案由】    傷害等
【裁判全文】
臺灣基隆地方法院刑事判決               99年度易字第238號
公  訴  人  臺灣基隆地方法院檢察署檢察官
被      告  戊○○
            辛○○
            丁○○
            丙○○
            乙○○
上列被告因傷害等案件，經檢察官提起公訴（98年度偵字第2907
號、99年度偵字第278號），本院判決如下︰
    主  文
戊○○公然侮辱人，處拘役拾日，如易科罰金，以新台幣壹仟元
折算壹日；又共同傷害人之身體，處拘役參拾日，如易科罰金，
以新臺幣壹仟元折算壹日；又共同公然侮辱人，處拘役拾日，如
易科罰金，以新台幣壹仟元折算壹日。應執行拘役肆拾日，如易
科罰金，以新臺幣壹仟元折算壹日。其餘被訴恐嚇部分無罪。
丁○○公然侮辱人，處拘役拾日，如易科罰金，以新台幣壹仟元
折算壹日；又共同傷害人之身體，處拘役參拾日，如易科罰金，
以新臺幣壹仟元折算壹日；又以加害身體之事，恐嚇他人致生危
害於安全，處拘役貳拾日，如易科罰金，以新臺幣壹仟元折算壹
日；又共同公然侮辱人，處拘役拾日，如易科罰金，以新台幣壹
仟元折算壹日。應執行拘役陸拾日，如易科罰金，以新臺幣壹仟
元折算壹日。
辛○○公然侮辱人，處拘役拾日，如易科罰金，以新台幣壹仟元
折算壹日；又傷害人之身體，處拘役貳拾日，如易科罰金，以新
臺幣壹仟元折算壹日；又共同公然侮辱人，處拘役拾日，如易科
罰金，以新台幣壹仟元折算壹日。應執行拘役參拾日，如易科罰
金，以新臺幣壹仟元折算壹日。其餘被訴恐嚇部分無罪。
丙○○共同公然侮辱人，處拘役拾日，如易科罰金，以新台幣壹
仟元折算壹日；又以加害身體之事，恐嚇他人致生危害於安全，
處拘役貳拾日，如易科罰金，以新臺幣壹仟元折算壹日。應執行
拘役貳拾伍日，如易科罰金，以新臺幣壹仟元折算壹日。其餘被
訴傷害部分無罪。
乙○○被訴公然侮辱、傷害部分公訴不受理，其餘被訴恐嚇部分
無罪。
    事  實
一、辛○○與戊○○係姨甥關係，丁○○係戊○○之夫，丙○○
    係辛○○之夫，丙○○與乙○○係兄弟，辛○○與戊○○屬
    家庭暴力防治法第3 條第3 款之家庭成員，丁○○與辛○○
    、丙○○與戊○○則屬家庭暴力防治法第3 條第4 款之家庭
    成員。緣戊○○之外公於民國98年4 月間死亡，戊○○與丁○○於98年4 月24日11時58分許，攜帶葷食祭品，前往基隆
    巿仁愛區○○街10號即戊○○外婆鄭謝賢嬌住處所設靈堂祭
    拜，惟鄭謝賢嬌以不得祭拜葷食而拒絕，戊○○因而心生不
    滿，與鄭謝賢嬌發生口角，辛○○見狀遂出口斥責戊○○，
    雙方因生爭執，辛○○與戊○○竟在上開公眾場合，互罵以
    台語「幹你娘」等語而公然侮辱，並開始以雙手互相拉扯，
    丁○○見戊○○遭辱，亦在上開公眾場合以台語「幹你娘」
    等語侮辱辛○○，丁○○與戊○○竟共同基於傷害故意，戊○○以手勒抓辛○○脖子，丁○○以手毆打辛○○臉部，致
    辛○○因而受有下唇開放性傷口3x1 公分、右肩挫傷10x3公
    分及左胸壁挫傷7x6 公分之傷害，丁○○並基於恐嚇犯意，
    對辛○○恐嚇以：「你以後不要被我看到，見一次打一次」
    等語，致辛○○心生畏懼，致生危害於生命、身體安全。辛○○、戊○○、丁○○三人經在場旁人攔阻後，戊○○、丁○○先行返回基隆巿仁愛區○○街11號戊○○父親庚○○之
    住所。
二、至同日中午，丙○○得知妻子辛○○遭丁○○、戊○○共同
    毆傷，心生不滿，與辛○○、弟弟乙○○一同前往華四街11
    號，欲找丁○○、戊○○理論，同日12時40分許，丙○○、
    乙○○、辛○○抵達華四街11號門口，見鐵門未關，即欲直
    接進入，遭戊○○之弟弟己○○阻擋，辛○○、丙○○、乙○○基於侮辱他人之犯意聯絡，在上開公眾場所，對戊○○
    罵以台語「幹你娘」而為公然侮辱，戊○○、丁○○亦共同
    基於侮辱他人之犯意聯絡，均在門口回以台語「幹你娘」一
    語公然侮辱辛○○，丁○○則再承前恐嚇犯意，對辛○○恐
    嚇以：「你還敢來，見你一次打一次」等語，辛○○以手拉
    扯戊○○左手，欲將戊○○拉出門，致戊○○受有左手腕4
    處線狀淺傷長約1 至1.5 公分、左前臂2 處線狀淺傷約2 公
    分之傷害，戊○○伺機關上鐵門後，丙○○即在門外共同對
    丁○○、戊○○恐嚇以：「你不要回基隆，不然見一次打一
    次；知道你住三重，要找人去打你」等語，致丁○○、戊○○心生畏懼，致生危害於生命、身體安全。
三、案經辛○○、戊○○訴由基隆巿警察局第一分局報告臺灣基
    隆地方法院檢察署檢察官偵查起訴。
    理  由
壹、證據能力部分
一、按被告以外之人於審判外之言詞或書面陳述，除法律有規定
    者外，不得作為證據；被告以外之人於偵查中向檢察官所為
    之陳述，除顯有不可信之情況者外，得為證據；又除顯有不
    可信之情況外，從事業務之人於業務上或通常業務過程所須
    製作之紀錄文書、證明文書得為證據，刑事訴訟法第159 條
    第1 項、159 條之1 第2 項、第159 條之4 第2 款分別定有
    明文。
  (一)證人鄭謝賢嬌、魏隆生、曾國河於偵查中向檢察官所為之陳
    述，屬被告以外之人於審判外之言詞陳述，惟檢察官係國家
    公務員，代表國家偵查犯罪，實行公訴，而實務運作時，檢
    察官向被告以外之人所取得之陳述，原則上均能遵守法律規
    定，不致違法取供，其可信度極高，此外，復無其他顯不可
    信情況，而證人亦經依法具結在案，是就該審判外之言詞陳
    述，應認依刑事訴訟法第159 條之1 第2 項具有證據能力。
  (二)署立基隆醫院98年4 月24日基醫傷字第004765號診斷證明書
    、臺北縣立醫院98年4 月24日北縣醫診字第9804340 號驗傷
    診斷書，為從事醫療業務之人於業務上所製作之紀錄文書、
    證明文書，且查無顯不可信之情況，合於刑事訴訟法第159
    條之4 第2 款之情形，得為證據。
二、卷附告訴人辛○○之受傷照片4 幀，屬非供述證據，而經審
    酌其作成或取得之情況，並無違背法定程序取得之情形，依
    刑事訴訟法第158 條之4 之反面解釋，應認具有證據能力，
    而得為本案之證據。
貳、有罪部分
一、訊據被告丁○○僅坦認有為犯罪事實一公然侮辱部分，惟其
    餘犯罪事實一傷害、恐嚇、犯罪事實二公然侮辱部分則均予
    否認；被告戊○○、辛○○、丙○○則均否認分別涉有上開
    犯罪事實一二之犯行。被告丁○○辯稱：「（犯罪事實一）
    因為辛○○說要代替岳母教訓我老婆，所以我說幹，你憑什
    麼打我老婆；我與戊○○都沒有與辛○○發生肢體衝突；我
    忘記我跟辛○○爭吵時有無跟他說要見一次打一次；（犯罪
    事實二）我與戊○○並沒有罵髒話」云云；被告戊○○辯稱
    ：「（犯罪事實一）我沒有罵辛○○三字經，丁○○也沒有
    罵他三字經，我跟丁○○都沒有跟辛○○有肢體接觸，我不
    知道他的傷勢是如何來的；（犯罪事實二）我們沒有罵他們
    三字經」云云；被告辛○○辯稱：「（犯罪事實一）我沒有
    罵戊○○三字經；（犯罪事實二）我沒有用手去抓戊○○的
    手；我沒有罵他們三字經」云云；被告丙○○辯稱：「（犯
    罪事實二）我並沒有罵他們三字經，也沒有恐嚇他們說要見
    一次打一次，找人打他們」云云。惟查：
  (一)被告丁○○犯罪事實一公然侮辱犯行，業據被告供承不諱，
    核與告訴人辛○○指述情節相符，並經證人己○○證述屬實
    ，足見被告自白與事實相符，被告犯罪事實一公然侮辱犯行
    ，事證明確，犯行洵堪認定。
  (二)其餘部分：
  １告訴人辛○○於偵查時指稱：「當天是我爸頭七，我媽在屋
    外賣水果，我看到丁○○騎機車載戊○○過來，戊○○下車
    把安全帽脫下來對我媽甩並叫囂你現在是怎樣，我要拜四海
    一家葷的..我跑出去對戊○○說不可以對外婆這樣..丁○○
    就過來用拳頭打我的臉、胸部，戊○○從我身後拉我的衣服
    ，抓傷我的頸部，並一直罵三字經；丁○○說阿姨、長輩算
    什麼，還罵我三字經，我跟丁○○說我是長輩，怎麼可以打
    我，丁○○就說長輩又怎樣，我見你一次打你一次」；於本
    院準備程序時稱：「我先生丙○○回來看見我受傷，我就與
    丙○○先到戊○○家，到了門口發現戊○○、丁○○並未回
    台北而在家中，當時住家的門沒有關上，所以我與丙○○就
    打算要進去..丁○○就在門口一直罵三字經，並且說你還敢
    來，看見你一次就打你一次，戊○○也有罵三字經」等語，
    並提出署立基隆醫院98年4 月24日驗傷診斷書1 紙及受傷照
    片4 幀附卷供參，已將丁○○有為犯罪事實一之共同傷害、
    恐嚇犯行、戊○○有為犯罪事實一公然侮辱、共同傷害及犯
    罪事實二共同公然侮辱犯行之事實指訴綦詳。
  ２告訴人戊○○於偵查時指稱：「當天中午11時18分我有去鄭
    謝賢嬌住處，我外公頭七我要去拜拜，但鄭謝賢嬌不讓我拜
    葷的..辛○○一直用三字經罵我；我們就回華四街家..我開
    門要騎機車，丙○○、辛○○見我開門，要衝過來打我及丁○○，辛○○用手要把我拉出去，因為我弟在中間擋著，我
    沒被拉出去，但有被拉傷；辛○○、丙○○在外面說要叫人
    來打你們，看一次要打一次」等語，並提出臺北縣立醫
    院98年4 月24日驗傷診斷書1 紙供參，已將被告辛○○有為
    犯罪事實一公然侮辱及犯罪事實二共同公然侮辱、傷害犯行
    、丙○○有為犯罪事實二共同公然侮辱、恐嚇犯行之事實指
    訴綦詳。
  ３至被告辛○○、戊○○互相對於其他被告戊○○、丁○○及
    辛○○、丙○○之犯罪情節指證歷歷，然對於自己犯罪部分
    均避重就輕等節。惟其他在場人(1)證人即被告戊○○弟弟己○○於98年8 月17日偵訊時證稱：「當天是我外公頭七我去
    拜拜，戊○○、丁○○要拜葷的，外婆說不行，我就打電話
    給我姐戊○○，結果他們就來對外婆問為什麼不能拜葷的..
    我阿姨辛○○衝出來對我姐說你不叫外婆就算了，為什麼可
    以對外婆講話那麼大聲，我姐說那是我跟外公的事，關你什
    麼事..開始吵了起來，戊○○、辛○○開始有拉扯的行為，
    我擋在中間，二人就開始互罵髒話，幹你娘GY，那時丁○○
    還坐在機車上..好像辛○○要拿東西打我姐..我姐夫對辛○○說你怎麼可以打我老婆，並下機車上前理論」；於98年9
    月21日偵訊證稱：「丁○○從機車上衝下來說你憑什麼打我
    老婆，他們被我攔住，丁○○又跟辛○○互罵三字經；我在
    現場有聽到我姐夫說見一次要打一次；華四街時有聽到丙○○和丁○○在罵三字經」；於本院審理時證稱：「98年4月
    24日12時40分我當時在基隆巿華四街11號屋內..聽到有人大
    罵三字經，後來我出去開門，看到丙○○、乙○○及辛○○
    要衝進來，我用身體擋住他們..辛○○、丙○○有罵三字經
    ，辛○○說他從小到大在獅球嶺長大，接下來就罵一堆髒話
    ，丙○○說是男人就出來，不要躲在後面，中間夾雜許多髒
    話，丙○○並且說你不要以為躲在三重就沒有事情，我可以
    去三重找你，你不要回基隆，不然見一次打一次；我有聽到
    戊○○有罵三字經；98年4 月24日11時54分，丁○○對辛○○說你以後不要被我看到，見一次打一次」等語；(2)證人即
    被告戊○○父親庚○○於98年8 月17日偵訊時證稱：「當天
    我走路去華三街10號，我聽到辛○○、丁○○、戊○○在互
    罵..我就站在中間叫丁○○、戊○○回去，他們就回華四街
    ；丙○○回來，叫我叫我女婿回來，說還敢打我老婆..我就
    走路回去，回到家我敲門跟丁○○、戊○○說我岳母不讓他
    們拜，鋁門窗打開一點點，丙○○、乙○○及辛○○就往我
    衝過來..後來我把門關上，辛○○在外面罵；我家門還沒有
    關上前，丙○○就說在基隆看你們一次就打一次」等語。
    (3)證人鄭謝賢嬌於98年7 月17日偵訊中證稱：「98年4 月24
    日是我先生頭七，我打算用素的祭品祭拜，戊○○弟弟說她
    想要買葷的祭品，我叫他告訴戊○○要拜素的..戊○○跟她
    先生丁○○騎機車來找我，戊○○拿著安全帽對我甩，並且
    說是怎麼樣，辛○○就從裡面跑出來..丁○○一邊罵辛○○
    幹你老母雞巴，一邊用拳頭打了辛○○二拳，並且說你不要
    讓我看到，看到就打你；見一次打一次是丁○○在我家門口
    對辛○○說的」等語。(4)證人曾國河於98年9 月21日偵訊時
    證述：「98年4 月24日12時40分左右，我在華四街15號那邊
    ，我有聽到屋外的男的講最好不要讓我遇到，遇到一次打一
    次」等語。均核與告訴人辛○○、戊○○所指訴之被告犯罪
    情節大致相符。衡以證人己○○、庚○○與戊○○、丁○○
    關係親密，尚且證述被告戊○○、丁○○公然侮辱及丁○○
    恐嚇等情節，是上開四位證人對於全部犯罪情節之證言，顯
    較被告辛○○、丙○○、戊○○、丁○○所辯更加可採。
  ４至於被告戊○○、丁○○、辛○○雖均稱無肢體上接觸置辯
    ，但查，證人己○○證述犯罪事實一時地戊○○、辛○○有
    拉扯的行為，及證人庚○○證述被告丙○○以辛○○遭毆而
    欲找被告丁○○理論一節，若非辛○○確於犯罪事實一時地
    衝突中受傷，以當時情狀，被告丙○○斷無捏造事實藉口前
    往理論之必要。此外，復有辛○○、戊○○分別提出之署立
    基隆醫院98年4 月24日基醫傷字第004765號診斷證明書、受
    傷照片4 幀及臺北縣立醫院98年4 月24日北縣醫診字第9804
    340 號驗傷診斷書，均足證明其二人在98年4 月24日衝突過
    後均受有傷害，縱使上開傷勢造成原因係互相拉扯時所致，
    亦屬互為傷害行為之結果。是被告戊○○、丁○○、辛○○
    所辯顯不足採。
  ５綜上所述，被告等所辯，無非卸責之詞，不足採信。本案事
    證已臻明確，犯行均堪以認定，應依法論科。
二、論罪科刑
  (一)按家庭暴力防治法所稱家庭暴力，係指家庭成員間實施身體
    或精神上不法侵害之行為；所謂家庭暴力罪，係指家庭成員
    間故意實施家庭暴力行為而成立其他法律所規定之犯罪，家
    庭暴力防治法第2 條第1 款、第2 款分別定有明文。查被告
    辛○○與戊○○係姨甥關係，具有家庭暴力防治法第3 條第
    3 款之家庭成員關係，被告丁○○與辛○○、丙○○與戊○○則分別具有家庭暴力防治法第3 條第4 款之家庭成員關係
    。
  (二)核被告戊○○犯罪事實一所為，係犯刑法第277 條第1 項之
    傷害罪、第309 條第1 項之公然侮辱罪，犯罪事實二所為，
    係犯刑法第309 條第1 項之公然侮辱罪。被告丁○○犯罪事
    實一所為，係犯刑法第277 條第1 項之傷害罪、第305 條之
    恐嚇危害安全罪、第309 條第1 項之公然侮辱罪，犯罪事實
    二所為，係犯刑法第309 條第1 項之公然侮辱罪。被告辛○○犯罪事實一所為，係犯刑法第309 條第1 項之公然侮辱罪
    ，犯罪事實二所為，係犯刑法第277 條第1 項之傷害罪、第
    309 條第1 項之公然侮辱罪。被告丙○○犯罪事實二所為，
    係犯刑法第309 條第1 項之公然侮辱罪、第305 條之恐嚇危
    害安全罪。被告戊○○、丁○○、辛○○、丙○○所為之犯
    行屬於對家庭成員間實施身體不法侵害之行為，自該當家庭
    暴力防治法所稱之家庭暴力罪，惟因家庭暴力防治法對於家
    庭暴力罪並無科處刑罰之規定，是以僅依刑法相關罪予以論
    罪科刑即可。被告戊○○、丁○○就犯罪事實一之傷害罪、
    犯罪事實二之公然侮辱罪間，被告辛○○、丙○○就犯罪事
    實二之公然侮辱罪間，均有犯意聯絡及行為分擔，應以共同
    正犯論處。被告戊○○所犯上開3 罪，丁○○所犯上開4 罪
    、辛○○所犯上開3 罪、丙○○所犯上開3 罪，犯意各別，
    行為不同，應予分論併罰。被告戊○○、丁○○就犯罪事實
    一之公然侮辱罪，係分別為之，公訴意旨認上開部分應論以
    共同正犯，及另認上開四被告之犯行均認係一行為觸犯數罪
    名之想像競合犯，應從一重處斷，均有誤會，應予指明。爰
    審酌被告等為親戚關係，僅因祭拜先祖食品葷素問題發生口
    角，雙方即互相以公然侮辱、拉扯傷害及恐嚇等行為，其行
    為顯不足取，衡其犯罪動機、犯罪目的、犯罪手法、智識程
    度、迄令尚未和解，暨其犯後態度等一切情狀，分別量處如
    主文所示之刑，並定應執行之刑及諭知易科罰金之折算標準
    ，以資懲儆。
參、無罪部分
一、公訴意旨另以：(一)被告戊○○於98年4 月24日11時58分許，
    在基隆巿仁愛區○○街10號前，與丁○○以「見一次打一次
    」之言語共同恐嚇辛○○；(二)被告丙○○於98年4 月24日12
    時40分許，在基隆巿仁愛區○○街11號，共同毆打戊○○；
    (三)被告乙○○、辛○○共同以「見一次打一次」「知道戊○○及丁○○住在三重巿，要找人堵他們」等語恐嚇戊○○、
    丁○○。因認被告戊○○、乙○○、辛○○另涉有刑法第30
    5 條之恐嚇危害安全罪、被告丙○○另涉有刑法第277 條第
    1 項之傷害罪。
二、按犯罪事實應依證據認定之，無證據不得推定其犯罪事實。
    又不能證明被告犯罪者，應諭知無罪之判決，刑事訴訟法第
    154 條第2 項、第301 條第1 項分別定有明文。次按，認定
    不利於被告之事實，須依積極證據，茍積極證據不足為不利
    於被告之事實認定時，即應為有利於被告之認定，更不必有
    何有利之證據。又認定犯罪事實所憑之證據，雖不以直接證
    據為限，間接證據亦包括在內；然而無論直接或間接證據，
    其為訴訟上之證明，須於通常一般之人均不致有所懷疑，而
    得確信其為真實之程度者，始得據為有罪之認定，倘其證明
    尚未達到此一程度，而有合理之懷疑存在時，事實審法院復
    已就其心證上理由予以闡述，敘明其如何無從為有罪之確信
    ，因而為無罪之判決，尚不得任意指為違法，最高法院30年
    上字第816 號、76年台上字第4986號判例可資參照。
三、本件公訴人認被告戊○○、乙○○涉有恐嚇危害安全罪嫌、
    被告丙○○涉有傷害罪嫌，無非係告訴人辛○○、戊○○之
    指訴為其主要論據。
四、訊據被告戊○○、辛○○、丙○○、乙○○均堅決否認涉有
    上開犯行，被告戊○○辯稱：「98年4 月24日上午我並沒有
    對辛○○說見一次打一次」；被告辛○○辯稱：「我沒有恐
    嚇戊○○、丁○○見一次打一次及知道他們住三重巿要找人
    堵他們」；被告丙○○辯稱：「98年4 月24日中午，我是站
    在辛○○背後，不清楚辛○○有無與戊○○發生拉扯」；被
    告乙○○辯稱：「98年4 月24日中午我沒有恐嚇他們」等語
    。經查：
  (一)被告戊○○所涉共同恐嚇罪部分，告訴人辛○○於本院準備
    程序時稱：「98年4 月24日11時58分許，我在基隆巿華三街
    10號前，與戊○○發生爭執...丁○○說『阿姨、外婆有什
    麼了不起，我看到一次打一次』」等語，核與在場證人鄭謝
    賢嬌於98年9 月21日偵訊時證稱：「有人說見一次打一次，
    是在我家前面，丁○○講的」、戊○○弟弟己○○於本院審
    理時證稱：「丁○○對辛○○說『你以後不要被我看到，看
    到一次打一次』」等語之情節大致相符，顯見上開恐嚇言詞
    ，確係被告丁○○一人所說。
  (二)被告乙○○、辛○○所涉共同恐嚇及丙○○所涉共同傷害部
    分，告訴人戊○○於本院準備程序時稱：「當天中午12時40
    分許，我與丁○○在家，正要離開回去三重而開門的時候，
    就看到辛○○、丙○○、乙○○站在我家門口，我一推開門
    時，辛○○就衝過來用他的手抓我的左手..辛○○、丙○○
    都有說『見一次打一次』，至於乙○○有沒有說我不清楚」
    等語，已明確指稱係被告辛○○一人抓住其左手，被告丙○○既未與辛○○一同拉扯戊○○，顯不可能與辛○○共同造
    成戊○○受傷。
  (三)至辛○○究竟有無口出恐嚇言論，證人己○○於本院審理時
    證稱：「丙○○說『你不要以為躲在三重就沒有事情，我可
    以去三重找你』『你不要回基隆，不然見一次打一次』。乙○○沒有講話，辛○○應該都是只有罵髒話，上開二句話不
    是他說的」；證人即戊○○父親庚○○於本院審理時證稱：
    「辛○○說『我是獅球嶺長大的，誰敢對我怎麼樣，現在出
    來』，丙○○有說『不要躲在女人後面，有種出來，來基隆
    見一次打一次』」等語，證述內容與戊○○片面指訴情節有
    異，衡以證人己○○及庚○○與戊○○分別係姐弟、父女關
    係，實無故意迴護被告乙○○、辛○○之必要，是其二人證
    述應為可採，是被告乙○○、辛○○辯稱並未口出危害他人
    身體、生命安全之言論，應可採信。
  (四)再衡以本案事發突然，雙方情緒激動，被告戊○○、乙○○
    、辛○○等人顯難預期丁○○及丙○○氣急之下所出之恐嚇
    言論，被告丙○○亦難預期辛○○在當下突發之拉扯行為。
    是不能僅因被告戊○○、乙○○、辛○○、丙○○同時在場
    ，遽認應與實際行為人同擔罪責。從而，本件上開部分均核
    屬不能證明被告等犯罪，揆諸前開說明，均應為無罪之諭知
    。
肆、不受理部分
一、公訴意旨以：被告乙○○於98年4 月24日上午12時許，與丙○○、辛○○前往基隆巿仁愛區○○街11號與戊○○、丁○○理論，在理論過程中，被告乙○○與丙○○、辛○○共同
    毆打戊○○，並以「幹你娘」之不雅言論辱罵對方，因認被
    告涉有傷害、公然侮辱罪嫌。
二、按告訴或請求乃論之罪，未經告訴、請求或其告訴、請求經
    撤回或已逾告訴期間者，應諭知不受理之判決，刑事訴訟法
    第303 條第3 款定有明文。
三、茲查：刑法第277 條第1 項傷害罪及第309 條第1 項之公然
    侮辱罪，分別依同法第287 條、第314 條之規定，須告訴乃
    論。茲告訴人戊○○於98年5 月18日警詢、98年7 月17日、
    98年9 月21日偵訊時，均未表示對被告乙○○提出傷害罪及
    公然侮辱罪告訴。依照首開說明，就被告乙○○被訴傷害及
    公然侮辱罪，應諭知不受理之判決。
據上論斷，應依刑事訴訟法284 條之1 、第299 條第1 項前段、
第301 條第1 項、第303 條第3 款，刑法第277 條第1 項、第
305 條、第309 條第1 項、第28條、第41條第1 項前段、第51條
第6 款，刑法施行法第1 條之1 ，判決如主文。
本案經檢察官甲○○到庭執行職務。
中    華    民    國    99    年    11    月    5     日
                  刑事第五庭法    官  吳佳齡
以上正本證明與原本無異。
如不服本判決應於收受送達後10日內向本院提出上訴書狀，並應
敘述具體理由；其未敘述上訴理由者，應於上訴期間屆滿後20日
內向本院補提理由書（均須按他造當事人之人數附繕本）「切勿
逕送上級法院」。
中    華    民    國    99    年    11    月    5     日
                            書 記 官  莊智凱
附錄論罪法條：
中華民國刑法第277條
（普通傷害罪）
傷害人之身體或健康者，處 3 年以下有期徒刑、拘役或 1 千元
以下罰金。
犯前項之罪因而致人於死者，處無期徒刑或 7 年以上有期徒刑
；致重傷者，處 3 年以上 10 年以下有期徒刑。
中華民國刑法第305條
（恐嚇危害安全罪）
以加害生命、身體、自由、名譽、財產之事，恐嚇他人致生危害
於安全者，處 2 年以下有期徒刑、拘役或 3 百元以下罰金。
中華民國刑法第309條
（公然侮辱罪）
公然侮辱人者，處拘役或 3 百元以下罰金。
以強暴犯前項之罪者，處 1 年以下有期徒刑、拘役或 5 百元以
下罰金。

司法院資訊處製作；財團法人民間司法改革基金會備份。
